【裁判字號】    92,交聲,1310
【裁判日期】    921020
【裁判案由】    交管條例聲異
【裁判全文】
臺灣板橋地方法院交通事件裁定                  九十二年度交聲字第一三一號
    原處分機關  交通部公路總局臺北區監理所
    異  議  人  崴騰工業股份有限公司
    即受處分人          設臺北.
    代  表  人  蕭明河
右列異議人即受處分人因違反道路交通管理處罰條例案件，對於交通部公路局臺北區
監理所於民國九十二年七月十四日所為之處分（原處分案號：北監自裁字裁四○─Ｚ
Ｆ0000000號），聲明異議，本院裁定如左：
    主  文
原處分撤銷。
威騰工業股份有限公司汽車駕駛人，行駛於高速公路，而不遵管制之規定，處罰鍰新
臺幣參仟元，並記違規點數壹點。
    理  由
一、異議意旨略以：異議人即受處分人主張伊於九十二年四月二十七日十二時三十二
    分及九十二年四月二十七日十二時三十九分在國道三號公路南下二十五公里及三
    十一公里處因超速被拍照舉發，兩案距離相距六公里、時間相差七分鐘，距離與
    時間關係以常理計算實為不合理；又依道路交通管理處罰條例第八十五條之一第
    二項第一款、違反道路交通管理事件統一裁罰基準及處理細則第十二條第三項規
    定不得併案，惟一般平常百姓如何能瞭解如此之法規知識云云。原處分機關略以
    ：執勤員警於九十二年四月二十七日十二時三十二分及九十二年四月二十七日十
    二時三十九分，在國道三號公路南向二十五及三十一公里處，查獲車號八Ｋ－六
    一九八號自小客車因「速限９０公里行速１０７公里超速１７公里」及「速限９
    ０公里行速１０６公里超速１６公里」違規，遂逕行舉發等語。
二、按汽車行駛高速公路應依速限標誌指示，又汽車行駛高速公路而不遵管制之規定
    者，處汽車駕駛人新臺幣（下同）三千元以上六千元以下罰鍰，並計違規點數一
    點，高速公路交通管制規則第五條第一項前段、道路交通管理處罰條例第三十三
    條、第六十三條第一項分別定有明文。次按逕行舉發汽車違反本條例第三十三條
    、第四十條規定，其違規地點相距六公里以上或違規時間相隔六分鐘以上或行駛
    經過一個路口以上者，得連續舉發，道路交通管理處罰條例第八十五條之一第二
    項第一款、違反道路交通管理事件統一裁罰標準及處理細則第十二條第三項亦分
    別規定甚明。
三、本件異議人即受處分人威騰工業股份有限公司於九十二年四月二十七日十二時三
    十九分許，駕駛八Ｋ─六一九八號自小客車，行經限速標誌九十公里之國道三號
    高速公路南下三十一公里處，以一０六公里之時速超速行駛，違反道路交通管理
    處罰條例第三十三條規定之事實，有內政部警政署國道公路警察局公警局交字第
    ＺＦ0000000號舉發違反道路交通管理事件通知單及採證照片在卷可稽，
    並為異議人所是認。異議人雖尚辯稱：伊於同日十二時三十二分許在國道三號高
    速公路南下二十五公里處同因超速遭舉發，與本件舉發之違規地點相距六公里，
    時間相距七分鐘，不甚合乎常理，請求將兩案合併為一案處置云云，惟查被告駕
    駛同一車輛於同日行經限速標誌九十公里之國道三號高速公路南下二十五公里處
    ，以一○七公里之時速超速行駛之事實，業據異議人自承不諱，復有內政部警政
    署國道公路警察局公警局交字第ＺＩ0000000號舉發違反道路交通管理事
    件通知單及採證照片附卷可資佐證。此與本案同屬違反違反高速公路交通管制規
    則第五條第一項前段、道路交通管理處罰條例第三十三條前段之規定，前後兩次
    違規時間相隔已達七分鐘，依前揭規定，只要有違規地點相距六公里以上或時間
    相隔六分鐘以上或行駛經過一個路口以上等三種情形之一者，即得連續舉發，異
    議人雖辯稱時間與距離關係不合乎常理，且質疑法條規定六公里以上是否包含六
    公里云云，惟在上述時間與距離中，有許多無法確定之因素與情況，異議人又無
    提供相關證據供本院調查以瞭解當時實際情形，是異議人所辯不足採信，又法規
    條文中稱「以上」者，皆具連本數計算，異議人所質疑者亦屬無理；綜上，本件
    違規事證明確，異議人之違規行為，堪以認定。是以原處分機關據以援引右揭規
    定，就本件違規事件裁處罰鍰三千元，於法並無不當，本件異議為無理由。
四、惟按汽車駕駛人違反道路交通管理處罰條例第三十三條規定者，除裁處罰鍰外，
    並應予記違規點數一點。原處分機關對於異議人超速情形，僅裁處罰鍰新臺幣三
    千元，漏未依規定予以記違規點數一點，從而異議人之異議雖無理由，然原處分
    既有前揭瑕疵而無可維持，即應由本院撤銷原處分，自為裁罰如主文所示，以期
    適法。
五、據上論斷，依道路交通案件處理辦法第二十條前段，裁定如主文。
中      華      民      國      九十二      年      十    月    二十    日
                              臺灣板橋地方法院交通法庭
                                      法  官    連育群
右正本證明與原本無異。
如不服本裁定應於送達後五日內向本院提出抗告狀。
                                      書記官    蘇宥維
中      華      民      國      九十二      年      十    月    二十    日


司法院資訊處製作；財團法人民間司法改革基金會備份。
